# BOT项目建设中合同履约成本包含的内容都有哪些

提问人：今朝行走在大路 时间：2021-09-16 15:33:07
请教陈版
背景：公司是以和政府签订BOT协议成立的，建成后收入主要是垃圾发电和垃圾处理，满足“双控制”和“双特征”特点，建成后转入无形资产在特许经营使用期间内摊销。公司建设采用外包形式，而不是自己建设。在特许经营权协议中的移交规定说“乙方应保证本项目所有设施、设备、工具、器材、车辆在移交时均处于可正常运行状态”，“移交内容包括垃圾焚烧发电的土地、及所有设施（包括建、构筑物，设备、工具、车辆及其他设施）的所有权和使用权及其他技术资料（略）”
问题：建设期企业采购的电脑、打印机、车辆、办公家具等日常管理用资产是否计入合同履约成本，等建成后转入无形资产摊销，如果计入无形资产，特许经营权时间较长，摊销期限会远远大于资产的使用年限。还是就是单独在固定资产核算，按使用年限摊销？BOT项目公司能不能有固定资产这个科目，如果不能有，运营期采购的以上资产怎么核算？

回答人：chenyiwei
建设期企业采购的电脑、打印机、车辆、办公家具等日常管理用资产，由于具有可替代性和非特定性，且通常不属于PPP合同约定在运营期结束时需无偿移交给政府的资产范围内，主要为项目公司本身的行政管理目的服务，故仍可以单独确认为固定资产，不纳入无形资产核算。
如果是与该项目专门配套的专用IT系统、垃圾清运车等，不单独确认为项目公司固定资产，应并入无形资产核算。